【裁判字號】    89,上訴,1683
【裁判日期】    891011
【裁判案由】    偽造文書
【裁判全文】
臺灣高等法院臺中分院刑事判決                  八十九年度上訴字第一六八三號
      上  訴  人
      即  被  告  丙○○
右上訴人因偽造文書案件，不服臺灣苗栗地方法院八十九年度訴字第二二一號中華民
國八十九年七月二十七日第一審判決（起訴案號：臺灣臺中地方法院檢察署八十九年
度偵字第二○○三號），提起上訴，本院判決如左：
      主  文
上訴駁回。
      事實及理由
一、本案經本院審理結果，認第一審判決認事用法及量刑均無不當，應予維持，並引
    用第一審判決書記載之事實、證據及理由（如附件）。被告丙○○雖辯稱因沒有
    駕照，所以才簽其兄之名字，又未繳罰單，才會被警查獲，原審量刑過重云云，
    然本件被告犯行，業經原審認定事實甚為明確，又被告先後有二次犯行，已構成
    連續犯，另被告曾犯有過失致死案件，為累犯，原審認被告年輕識淺，一時糊塗
    而犯此罪，且其犯罪手法及所生危害尚輕，犯後坦然認錯態度良好等一切情狀，
    量處有期徒刑陸月，經核認事用法並無不合，量刑亦稱妥適。被告上訴意旨指摘
    原審量刑過重，為無理由，應予駁回。
二、據上論斷，應依刑事訴訟法第三百七十三條、第三百六十八條，判決如主文。
本案經檢察官甲○○到庭執行職務。
中      華      民      國    八十九     年      十     月      十一    日
                                  臺灣高等法院臺中分院刑事第一庭
                                        審判長法  官  陳  紀  綱
                                              法  官  陳  登  源
                                              法  官  蕭  錦  鍾
右正本證明與原本無異。
如不服本判決應於收受送達後十日內向本院提出上訴書狀，其未述上訴之理由者並
得於提起上訴後十日內向本院補提理由書（均須按他造當事人之人數附繕本）。
                                              書記官  蘇  昭  文
中      華      民      國    八十九     年      十     月      十二    日
                                                                        Ｃ
臺灣苗栗地方法院刑事判決                          八十九年度訴字第二二一號
    公訴人  台灣苗栗地方法院檢察署檢察官
    被  告  丙○○  男  三十歲（民國○○○年○月○○○日生）
                    住南投縣魚池鄉頭社村十二鄰和平巷八十六之一號
                    身分證統一編號：Ｚ000000000號
右列被告因偽造文書案件，經檢察官提起公訴（八十九年度偵字第二００三號），本
院判決如左：
    主  文
丙○○連續行使偽造私文書，足以生損害於公眾及他人，累犯，處有期徒刑陸月。
內政部警政署國道公路警察局公警局交字第Ｚ00000000號、第Ｚ00000
000號「舉發違反道路交通管理事件通知單」四聯單上偽造之「乙○○」署押共捌
枚，均沒收。
    事  實
一、丙○○曾因過失致死案件，於民國（下同）八十五年十二月二十六日經台灣高等
    法院台中分院以交上易字第二七一一號裁判撤銷原判改判有期徒刑七月確定，於
    八十六年九月二十七日縮短刑期執行完畢，猶不知悔改，基於偽造文書之概括犯
    意，先後於八十九年二月二十五日十六時三十二分及同年五月二十三日十時五十
    二分，駕駛車號Ｚ六七六０一號自小客車，行經國道一號高速公路北向一六二公
    里（台中縣后里鄉境內）處、國道一號高速公路南向一一七公里處（苗栗縣造橋
    鄉境內）處，違規駕駛為警攔車取締，因無照駕駛恐受重罰，乃佯稱未帶駕照並
    冒用其兄「乙○○」之名義，先後在內政部警政署國道公路警察局公警局交字第
    Ｚ00000000號、第Ｚ00000000號「舉發違反道路交通管理事件
    通知單」之四聯單之收受通知聯者簽章欄內上偽造之「乙○○」署名各一枚（經
    複寫後，該通知單之通知聯、迴覆聯、存根聯亦有該簽名共六枚），以示業收受
    該告發通知單，再交還警員白明智、羅啟元收執，足以生損害於乙○○及警察、
    監理機關對於取締處理交通違規事件之正確性。
二、案經內政部警政署國道公路警察局第二分隊移送台灣苗栗地方法院檢察署檢察官
    偵查起訴。
    理  由
一、右揭事實業據被告丙○○於警訊、偵審中坦承不諱，並有內政部警政署國道公路
    警察局公警局交字第Ｚ00000000號「舉發違反道路交通管理事件通知單
    」通知聯、第Ｚ00000000號「舉發違反道路交通管理事件通知單」通知
    聯、移送聯、迴覆聯、存根聯共五紙附卷可稽，足徵被告之自白與事實相符，應
    堪予以採信，本件事證明確，被告犯行洵堪認定，應依法論科。
二、按被告丙○○在前揭「舉發違反道路交通管理事件通知單」上偽簽「乙○○」之
    姓名，依習慣即表示已收到該通知單之證明，與一般收據性質相同，依刑法第二
    百二十條之規定，應論以同法第二百十條之偽造私文書罪，被告復將上開單據交
    還警員而行使之，已達行使偽造私文書之階段。核被告所為係犯刑法第二百十六
    條、第二百十條之行使偽造私文書罪，被告偽造署押係偽造私文書之部分行為，
    偽造私文書之低度行為應為行使偽造私文書之高度行為所吸收，均不另論罪。又
    被告先後二次犯行，時間緊接、方法相同，所犯係構成要件相同之罪名，顯係基
    於概括犯意為之，為連續犯，依刑法第五十六條規定，以一罪論，並加重其刑。
    按被告曾因過失致死案件，經台灣高等法院台中分院以交上易字第二七一一號裁
    判撤銷原判改判有期徒刑七月確定，於八十六年九月二十七日縮短刑期執行完畢
    ，有台灣高等法院檢察署刑案記錄簡覆表、台灣高等法院被告全國前案記錄表在
    卷足憑，其於五年內再犯本件有期徒刑以上之罪，為累犯，應依刑法第四十七條
    規定遞加其刑。原審酌被告年輕識淺，一時糊塗而犯此罪，其犯罪手法、所生危
    害及犯罪後坦然認錯態度良好等一切情狀，量處如主文所示之刑，以示懲儆。扣
    案之內政部警政署國道公路警察局公警局交字第Ｚ00000000號「舉發違
    反道路交通管理事件通知單」通知聯、第Ｚ00000000號「舉發違反道路
    交通管理事件通知單」通知聯、移送聯、迴覆聯、存根聯上偽造之「乙○○」署
    押共五枚，及另前揭第Ｚ00000000號「舉發違反道路交通管理事件通知
    單」移送聯、迴覆聯、存根聯上偽造之「乙○○」署押三枚雖未扣案，惟客觀上
    既無證據證明業已滅失，爰一併依刑法第二百十九條規定併予宣告沒收，附此敘
    明。
據上論斷，應依刑事訴訟法第二百九十九條第一項前段，刑法第五十六條、第二百十
六條、第二百十條、第四十七條、第二百十九條判決如主文。
本案經檢察官吳義聰到庭執行職務。
中      華      民      國      八十九      年      七    月  二十七    日
                                      臺灣苗栗地方法院刑事庭
                                          法  官  陳  鴻  斌
右正本證明與原本無異。
如不服本判決，應於判決送達後十日內，向本院提出上訴狀。
                                          書記官  陳  文  聰
中      華      民      國      八十九      年      七  月  二十九    日
附錄本案論罪科刑法條：刑法第二百十六條、第二百十條。


司法院資訊處製作；財團法人民間司法改革基金會備份。
